臺灣高雄地方法院刑事判決　　　　　　　　　　　　　九十一年度易字第三七七號
　　公　訴　人　臺灣高雄地方法院檢察署檢察官
　　被　　　告　戊○○
右列被告因違反電子遊戲場業管理條例案件，經檢察官提起公訴（九十年度偵字第一
九七三八號），及移送併案審理（九十一年度偵字第一一五二六號、第五○二六號、
第五○二三號、第一三○八三號、第一○四二九號、第一三○八○號、第七四四七號
、第一○二八五號、第一九九九號、第一一二五七號、第六七四五號），本院判決如
左：
    主  文
戊○○連續違反未依電子遊戲場業管理條例規定辦理營利事業登記者，不得經營電子
遊戲場業之規定，處有期徒刑伍月，如易科罰金，以參佰元折算壹日。如附表編號一
所示之物及編號二至編號十二所示扣案物品，均沒收之。
    事  實
一、戊○○明知經營電子遊戲場業，須依電子遊戲場業管理條例相關規定辦理營利事
    業登記，竟基於概括之犯意，未經向主管機關高雄市政府、高雄縣政府、台南市
    政府及屏東縣政府辦理營利事業登記，連續於附表編號一至編號四及編號六至編
    號十所示之時間、地點，擺設如附表所示之電子遊戲機，以每次投入硬幣，機台
    內便會顯示一定之分數，若積分使用完畢，遊戲便結束之方式，供不特定人把玩
    。復承上開概括之犯意，並未經向主管機關高雄市政府及台南市政府辦理營利事
    業登記，於附表編號五、編號十一及編號十二，其所經營之超商營業場內之公眾
    得出入之場所，擺設如附表所示之電子遊戲機，連續與不特定之人賭博財物，其
    賭博方式係由賭客以硬幣投入機具內押注賭輸贏（押一賠一或押一賠十），押中
    者可累積積分而兌換現金，未中者，其押注金則落入機匣內歸戊○○所有，藉此
    射倖性之賭博方式，計算輸贏，並同時僱用知情之巳○○（未據起訴）、辰○○
    （業經檢察官聲請簡易判決處刑）及丙○○（業經檢察官聲請簡易判決處刑），
    分別在該三家超商內，為客人兌換現金，而經營電子遊戲場業。嗣分別於附表所
    示之時間為警臨檢查獲，並扣得如附表所示之電子遊戲機台（ＩＣ板）及現金。
二、案經高雄縣政府函送及高雄縣警察局仁武分局、台南市警察局第一分局、高雄市
    政府警察局三民第二分局、楠梓分局、前鎮分局、屏東縣警察局屏東分局，分別
    報告台灣高雄地方法院檢察署檢察官、台灣台南地方法院檢察署檢察官及台灣屏
    東地方法院檢察署檢察官偵查起訴或及移送本院併案審理。
    理  由
一、訊據被告戊○○對於右揭時地擺放電子遊戲機之事實固坦承不諱，惟矢口否認有
    何違反電子遊戲場業管理條例及賭博之犯行，辯稱：上開地點所擺放之電子遊戲
    機台係要販賣的，伊有交待店員不可插電，只供買主試打云云。經查：
    （一）被告於上址擺放電子遊戲機供人打玩之事實，業據證人即客人邱穎州、葉
          麗玉、未○○、酉○○、辛○○、己○○、甲○○、張海水、丁○○、戴
          榮輝、壬○○、午○○及寅○○等人於警訊證述綦詳。嗣於本院審理中：
          １、證人未○○證稱：「（問：九十一年二月二十八日是否有到鳥松這家
              富而樂超商打玩電動玩具？）有的，我是玩麻將機台，每次投十元，
              並沒有兌現獎金或獎品。我投二十元玩了兩次，還要再玩就遇到警察
              臨檢。之前就曾經到那邊玩過電動玩具，我每次都是玩麻將台。」等
              語（見本院九十一年四月十八日筆錄）。
          ２、證人午○○證稱：「（問：楊臨檢那天是否有在超商裡面玩電動玩具
              ？）有的，之前也有去玩過一、二次。」「（問：去打電動時是否有
              事先詢問過店員？）他說可以玩，我就跟他換錢，那次換了五百多元
              。」「（問：你是否要買電動玩具？）沒有，我是純娛樂，去那邊消
              遣。」「（問：你投錢打玩電動玩具，店家會把錢還給你嗎？）不會
              。」等語（見本院九十一年五月十六日筆錄）。
          ３、證人甲○○證稱：「（問：九十一年四月十二日警察去界揚超商臨檢
              時，你是否有在現場？）有的，當時我在玩滿貫大亨。之前也有去玩
              過一、二次。」「（問：你要打玩電動玩具時，會不會跟店員說？）
              我都是去買東西的時候，因為身上正好有零錢就投幣去玩了。」「（
              問：店員有沒有跟你說機台是要買賣，供客人試打的？）沒有。」「
              （問：你打機台的錢是店員拿給你的嗎？）沒有。」「（問：打完之
              後，店員有無退錢給你？）沒有。」等語（見本院九十一年六月二十
              日筆錄）。
          ４、證人丁○○證稱：「（問：九十一年四月十二日警察到界揚超商臨檢
          時，你是否有在現場？）有的，我在等庚○○（店員）下班，我是他
              男朋友。」「（問：有無去該家界揚超商打過電玩？）就那一天，是
              用我自己的錢打的，我是打玩金象王。」「（問：庚○○有沒有跟你
              說那是要賣的？）我沒有特別問她，看見機台擺在那邊就去投幣打玩
              。」等語（見本院九十一年六月二十日筆錄）。
          ５、證人申○○證稱：「（問：九十一年五月三十日你是否有到莊敬路一
              七四號富而樂超商去打電動玩具？）有的，我住在附近，到超商買東
              西，找剩下的零錢就投進去玩。之前就有玩過一、二次。」「（問：
              你是否要去買機台？）不是，我是要去玩的，當天投了三十元硬幣進
              去玩。」「（問：之前去打電動玩具，打完之後，店員是否有把錢退
              還給你？）沒有。」等語（見本院九十一年七月二十五日筆錄）。
          ６、證人壬○○證稱：「（問：九十一年五月三十日，你是否有到莊敬路
              一七四號富而樂超商去打電動玩具？）我是去超商買飲料，找了零錢
              投了四十元進去玩，剛打完，警察就來了，之前並沒有到那邊玩過。
              」「（問：你在打電動玩具時，店員是否知道？）我沒有注意，機台
              是擺在門口，我要離開時才順便投錢去玩，這期間店員並沒有過來招
              呼我，也沒有問我是否要買機台。」等語（見本院九十一年七月二十
              五日筆錄）。
          顯見上開地點所擺設之電子遊戲機平時即插電營業，隨時供不特定之客人
          打玩。且上開電玩誠如被告所辯係供販賣之用，何以客人前往「試打」時
          ，店員均莫不關心，未上前招呼，且於客人打玩之後，亦未將客人投幣之
          現金返還予客人，是被告辯稱電玩係放置該處供客人試打販賣之用等情，
          自難採信。
    （二）另證人即被告所雇用之店員子○○、乙○○、卯○○、癸○○、丑○○、
          巳○○等人於本院審理中固均附和被告之說詞證稱：擺放在超商內之機台
          是老闆要販賣的等語。惟查電子遊戲機台並非日常家庭用品，購買者亦僅
          限於特定之對象，如有需求，必也前往專賣之商店選購，斷不可能至普通
          之便利商店甚至小吃店選購電子遊戲機台。況證人卯○○及癸○○亦不諱
          言：「有時候是客人買東西後，找錢給他，他自己去投的。」「有時候客
          人到店裡來買東西看見機台擺在那邊，就會自己去玩，可是這也不關我的
          事。」等語。核與證人子○○證稱：客人未○○當時是買完飲料後，拿剩
          下的零錢去玩電玩的（見本院同日筆錄及九十一年二月二十八日警訊筆錄
          ），及證人丑○○所證稱：是客人拿自己的錢去打玩的（見本院九十一年
          七月二十五日筆錄）等情，均相一致。倘機台係擺放在該處供人選購，試
          打者何需自己花錢打玩，況且警方於臨檢時，尚在機台內查扣如附表所示
          之現金，足證上開機台平時即插電供不特定之人士打玩。再證人子○○、
          卯○○及癸○○均證稱：店內之機台要販賣，係聽聞被告所言。從而證人
          子○○、卯○○及癸○○之證詞，亦不足為被告有利之認定。是被告此部
          分之辯解，顯與常情有違，亦不足採信。
    （三）又被告雖否認於附表編號五、編號十一及編號十二之地點，擺放賭博性之
          電子遊戲機台供不特定之人賭博財物。惟查：
          １、證人即客人寅○○於本院審理中結證：「（問：九十一年四月三十日
              晚上十點十五分左右，是否有到莊敬路一七四號富而樂超商去打電動
              玩具？）是的，我是第一次去打，當時我是打滿貫大亨，打完後有叫
              小姐過來洗分，洗完分後有兌現現金，換了三百元或六百元，不太記
              得了。分數兌換現金的比例是一比十。」等語（見本院九十一年八月
              二十二日筆錄）
          ２、證人即店員辰○○證稱：「辛○○打玩滿貫大亨機台，是十比一的比
              例，是以投幣方式打玩機台，辛○○的機台共累積二七○分，向我示
              意要洗分，由我確認分數後，由辛○○自行洗分，我在櫃台前交付新
              台幣二千七百元給辛○○。」等語。核與證人辛○○證述：「我今日
              把玩滿貫大亨編號第一台，我向櫃台小姐換取十元硬幣以投幣方式把
              玩，玩畢以該機台內積分二七○分示意辰○○洗分，經辰○○確認後
              抄表（我自行洗分），於該店櫃台前交付二千七百元給我。」等情均
              相一致（見九十一年度偵字第一一二五七號卷警訊筆錄）。且證人陳
              麗文及辛○○嗣於檢察官偵查中，亦均為相同之陳述（見上開偵查卷
              九十一五月二十八日筆錄）。
          ３、證人即店員丙○○證稱：「我從六月初開始，店內（指台南市○○街
              ○段一○八巷二之三號寶林超商）擺了五台，都是用投幣方式玩，也
              有退幣口，是一比十，可以向我兌換現金。」等語（見九十一年度偵
              字第六七四五號卷第十八頁筆錄）。核與其於警訊中所供述：「（問
              ：客人如果所贏的分數做何處理？退幣是否負責人知情？）是看電玩
              上之分數退費（比如：客人如剩下一百分，就可以退幣拾元）以此類
              推，負責人知道。」等情節一致（見該偵查卷第十一頁筆錄）
          ４、綜上可知，被告於附表編號五、編號十一及編號十二所擺放之電子遊
              戲機台，確實有供不特定之人打玩後，兌換現金之事實。又客人係以
              機台打玩後所顯現之分數向店家兌換現金，而分數之累積則完全繫於
              機台自身隨機之操作，是客人與店家之間，對於輸贏之結果，顯具有
              相當之射倖性，從而被告於上開公眾得出入之場所與客人賭博財物之
              事實，已堪認定。此外，復有臨檢現場檢查紀錄表、現場照片附卷及
              如附表所示之電子遊戲機台（含ＩＣ板）及現金扣案可資佐證，本件
              事證明確，被告犯行可堪認定。
二、按電子遊戲場業管理條例第十五條雖僅規定：「未依本條例規定辦理營利事業登
    記者，不得經營電子遊戲場業」，惟對照同條例第十六條「非電子遊戲場業之其
    他營利事業，不得就其營業場所，供『他人』設置電子遊戲機營業」之規定，顯
    見具有較高違法性之「非電子遊戲場業之其他營利事業，未經許可『自行』設置
    電子遊戲機營業」，亦應不在容許之列，而同受該條例第十五條規範。是以不論
    非電子遊戲場業之其他營利事業之規模大小，或是否以擺設電子遊戲機供不特人
    打玩為其主要營業項目，均非所問，此觀該條例第十五條規定之立法意旨係「為
    健全電子遊戲場之營業秩序」自明。因而，任何人未依該條例規定辦理電子遊戲
    場業之營利事業登記者，除不得經營電子遊戲場業外，亦不得在騎樓、走道、寺
    廟、補習班等場所，自行設置電子遊戲機營業，此不啻為電子遊戲場業管理條例
    第十五條之規定所欲揭櫫之真正意旨，經濟部八十九年三月七日經（八九）商字
    第八九○○五五二一號函亦同此認定。是核被告於附表編號一至編號十二所為，
    係違反電子遊戲業管理條例第十五條之規定，應依同法第二十二條之規定論處；
    另於附表編號五、編號十一及編號十二之所為，尚觸犯刑法第二百六十六條第一
    項前段之普通賭博罪。被告僱用知情之巳○○、辰○○及丙○○，負責洗分及兌
    換現金之工作，就上開賭博之犯行間，自具有犯意聯絡及行為分擔，為共同正犯
    。又被告於附表編號五、編號十一及編號十二之犯行部分，其擺設電子遊戲機台
    之行為，與客人前往打玩，而與之對賭之行為間，應為客觀可分之兩行為，且互
    有方法與目的之牽連關係，應依刑法第五十五條後段之規定論以牽連犯，並從一
    重以違反電子遊戲場業管理條例罪處斷。被告先後多次於不同地點經營電子遊戲
    場業及賭博之行為，均時間緊接，手法相同，均觸犯構成要件相同之罪名，顯均
    係基於概括犯意為之，為連續犯，均應依刑法第五十六條之規定論以一罪，並依
    法加重其刑。爰審酌被告於高雄縣市、台南及屏東等處，擺設電子遊戲機台，經
    營之規模不小，惟各超商內所陳列之電子遊戲機台不多，擺設之時間不長，獲利
    有限等一切情狀，量處如主文所示之刑，並諭知易科罰金之折算標準以資儆懲。
    至附表編號一之電子遊戲機「龍珠」、「犀牛」各一台（含ＩＣ板），係供被告
    犯罪所用之物，且為被告所有，業經被告供明在卷（見本院九十一年四月一日筆
    錄），雖未扣案，仍應依刑法第三十八條第一項第二款之規定宣告沒收；至扣案
    如附表編號二至編號四及編號六至編號十之電子遊戲機台（含ＩＣ板），及於上
    開電子遊戲機台內扣得之現金，分別為被告所有供本件犯罪所用之物及被告犯罪
    所得之物，爰分別依刑法第三十八條第一項第二款及第三款之規定，併予宣告沒
    收；另編號五、編號十一及編號十二之電子遊戲機台（含ＩＣ板）及該機台內扣
    得之現金，係當場賭博之器具及賭台之財物，自應依刑法第二百六十六條第二項
    之規定，宣告沒收之。
三、移送併辦部分，與起訴部分時間密接，手法相同，同觸犯構成要件相同之罪名，
    顯係基於概括犯意為之，自具有連續犯之裁判上一罪之關係；另編號五、編號十
    一及編號十二之賭博犯行，與被告違反電子遊戲場業管理條例之犯罪行為部分，
    則具有牽連犯之裁判上一罪之關係，亦如前述，自均為起訴效力所及，本院自當
    併予裁判，附此敘明。
據上論斷，應依刑事訴訟法第二百九十九條第一項前段，電子遊戲場業管理條例第十
五條、第二十二條，刑法第十一條前段、第二百六十六條第一項前段、第二項、第五
十五條、第四十一條第一項、第三十八條第一項第二款、第三款，罰金罰鍰提高標準
條例第二條，判決如主文。
中      華      民      國      九十一      年    十    月      十一    日
                              臺灣高雄地方法院刑事第七庭
                                  審判長法  官  陳志銘
                                        法  官  汪怡君
                                        法  官  高英賓
右正本證明與原本無異。
如不服本判決，應於判決送達後十日內，向本院提出上訴狀。
                                        書記官  林雯琪
中      華      民      國      九十一      年    十    月      十四    日
        附      表
┌──┬─────┬────┬─────────┬────────────┐
│編號│經營時間  │查獲時間│經營地點          │陳列之電動玩具機台及扣案│
│    │          │        │                  │物品                    │
├──┼─────┼────┼─────────┼────────────┤
│    │九十年九月│90.9.21 │高雄縣美濃鎮○○路│龍珠、犀牛各壹台(含IC板 │
│一  │十二日起  │        │五六號「全城小吃部│貳塊)                   │
│    │          │        │」                │                        │
├──┼─────┼────┼─────────┼────────────┤
│    │九十一年一│91.4.16 │高雄縣大樹鄉中興北│大舞台貳台、動物柏青哥壹│
│    │月二十日起│        │路七十八號「富而樂│台、滿貫大亨參台。      │
│    │          │        │超商」            │                        │
│二  │          │        │                  │扣案物品：上開電玩機台( │
│    │          │        │                  │含IC板陸塊)、現金新台幣 │
│    │          │        │                  │壹仟伍佰元。            │
├──┼─────┼────┼─────────┼────────────┤
│    │九十一年二│91.2.28 │高雄縣鳥松鄉華美村│滿貫大亨、新象王、金象王│
│    │月中旬至二│        │華美路一七二號「富│、動物柏青樂各壹台，麻將│
│    │月二十八日│        │而樂超商」        │台、大舞台各貳台。      │
│三  │          │        │                  │                        │
│    │          │        │                  │扣案物品：上開電玩機台( │
│    │          │        │                  │含IC板捌塊)、現金新台幣 │
│    │          │        │                  │壹仟貳佰參拾元。        │
├──┼─────┼────┼─────────┼────────────┤
│    │九十一年三│91.4.19 │台南市○區○○街一│大舞台電玩參台、大滿貫電│
│    │月一日起至│        │段二○六號一樓「台│玩貳台。                │
│    │四月十九日│        │灣巨蛋」(寶林商行)│                        │
│四  │止        │        │                  │扣案物品：上開電玩機台( │
│    │          │        │                  │含IC板伍塊)、現金新台幣 │
│    │          │        │                  │貳仟零參拾元。          │
├──┼─────┼────┼─────────┼────────────┤
│    │九十一年二│91.4.30 │高雄市○○區○○路│滿貫大亨參台、大舞台貳台│
│    │月中旬    │        │一七四號「富而樂超│、金象王、小兵立大功各壹│
│    │(另涉賭博 │        │商」              │台                      │
│五  │犯行)     │        │                  │                        │
│    │          │        │                  │扣案物品：上開電玩機台( │
│    │          │        │                  │含IC板柒塊)、賭資新台幣 │
│    │          │        │                  │貳仟柒佰貳拾元。        │
├──┼─────┼────┼─────────┼────────────┤
│    │九十一年五│ 91.5.4 │高雄市○○區○○路│ 麻將台三台、大舞台二台 │
│六  │月初起    │        │一七四號「富而樂超│                        │
│    │          │        │商」              │扣案物品：上開電玩機台( │
│    │          │        │                  │含IC板伍塊)、現金新台幣 │
│    │          │        │                  │玖拾元。                │
├──┼─────┼────┼─────────┼────────────┤
│    │九十一年五│91.5.31 │高雄市○○區○○路│滿貫大亨參台、大舞台貳台│
│    │月四日以後│        │一七四號「富而樂超│、金象王、龍鳳機台各壹台│
│七  │某日      │        │商」              │                        │
│    │          │        │                  │扣案物品：上開電玩機台( │
│    │          │        │                  │含IC板柒塊、現金新台幣伍│
│    │          │        │                  │仟元。                  │
├──┼─────┼────┼─────────┼────────────┤
│    │九十一年三│91.3.14 │高雄市○○○○路五│滿貫大亨麻將貳台、大舞台│
│    │七月起至三│        │八號「家泰商行」  │水果台貳台、金牌BAR貳台 │
│八  │十四日止  │        │                  │                        │
│    │          │        │                  │扣案物品：上開電玩機台( │
│    │          │        │                  │含IC板陸塊)、現金新台幣 │
│    │          │        │                  │參仟肆佰元。            │
├──┼─────┼────┼─────────┼────────────┤
│    │九十一年三│91.4.12 │高雄市前鎮區英明一│滿貫大亨參台、大舞台貳台│
│    │月十五日起│        │路七一號「界揚超商│、金象王及摩球各壹台。  │
│九  │至四月十二│        │」(旭輝商行)      │                        │
│    │日止      │        │                  │扣案物品：上開電玩機台( │
│    │          │        │                  │含IC板柒塊)、現金新台幣 │
│    │          │        │                  │壹仟陸佰柒拾元。        │
├──┼─────┼────┼─────────┼────────────┤
│    │九十一年三│91.4.10 │屏東市崇蘭里崇蘭九│滿貫大亨、動物奇觀、樂透│
│    │月二十日起│        │八之二四號「界揚超│天堂各壹台、大舞台貳台  │
│十  │至四月十日│        │商」              │                        │
│    │止        │        │                  │扣案物品：上開電玩機台( │
│    │          │        │                  │含IC板伍塊)、現金貳仟壹 │
│    │          │        │    │佰壹拾元。              │
├──┼─────┼────┼─────────┼────────────┤
│    │九十一年二│91.5.27 │高雄市前鎮區英明一│滿貫大亨參台、大舞台貳台│
│十一│月間某日起│        │路七一號「界揚超商│、金象王、龍鳳各壹台    │
│    │          │        │」                │                        │
│    │(另涉犯賭 │        │                  │扣案物品：上開電玩機台( │
│    │博犯行)   │        │                  │含IC板柒塊)、賭資新台幣 │
│    │          │        │                  │參仟柒佰元。            │
├──┼─────┼────┼─────────┼────────────┤
│    │九十一年六│91.6.26 │台南市○○街○段二│滿貫大亨貳台、大舞台貳台│
│    │月初起    │        │○六號「寶林超商」│、動物柏青哥壹台。      │
│    │          │        │                  │                        │
│十二│(另涉犯賭 │        │                  │扣案物品：上開電玩機台( │
│    │博犯行)   │        │                  │含IC板伍塊)、賭資參仟肆 │
│    │          │        │                  │佰陸拾元。              │
└──┴─────┴────┴─────────┴────────────┘
附錄本案判決論罪科刑之法條
電子遊戲場業管理條例第十五條：
未依本條例規定辦理營利事業登記者，不得經營電子遊戲場業。
電子遊戲場業管理條例第二十二條：
違反第十五條規定者，處行為人一年以下有期徒刑、拘役或科或併科新台幣五十萬元
以上二百五十萬元已下罰金。
中華民國刑法第二百六十六條
 (普通賭博罪與沒收物)
在公共場所或公眾得出入之場所賭博財物者，處一千元以下罰金。但以供
人暫時娛樂之物為賭者，不在此限。
當場賭博之器具與在賭檯或兌換籌碼處之財物，不問屬於犯人與否，沒收
之。
